臺灣彰化地方法院彰化簡易庭民事裁定
111年度彰簡調字第483號
原      告  李維哲  
上列原告與被告張閔翔間請求損害賠償事件，原告提起刑事附帶
民事訴訟，經本院刑事庭以111年度簡附民字第111號裁定移送前
來，本院裁定如下：
    主  文
本件訴訟標的金額(其他相關賠償部分)為新臺幣795,000元。
原告應於本裁定送達翌日起5日內，補繳第一審裁判費新臺幣8,7
00元，逾期未補繳，即駁回原告對於被告超過新臺幣185,000元
部分之訴。
    理  由
一、因犯罪而受損害之人，於刑事訴訟程序得附帶提起民事訴訟
    ，對於被告及依民法負賠償責任之人，請求回復其損害；前
    項請求之範圍，依民法之規定，刑事訴訟法第487條第1項、
    第2項定有明文。是因犯罪而受損害之人，於刑事訴訟程序
    固得附帶提起民事訴訟，對於被告請求回復其損害，但其請
    求回復之損害，以被訴犯罪事實所生之損害為限，否則縱令
    得依其他事由，提起民事訴訟，亦不得於刑事訴訟程序附帶
    為此請求(最高法院60年台上字第633號判例要旨參照)。又
    刑事附帶民事訴訟，經刑事庭依刑事訴訟法第504條第1項規
    定裁定移送於同院民事庭後，民事庭如認其不符同法第487
    條第1項規定之要件時，應許原告得繳納裁判費，以補正起
    訴程式之欠缺(最高法院108年度台抗大字第953號裁定要旨
    參照)。
二、提起民事訴訟者，依民事訴訟法第77條之13規定，應按訴訟
    標的於起訴時之交易價額繳納裁判費，此為起訴必備之程式
    。又起訴不合程式或不備其他要件，其情形可以補正者，審
    判長應定期間先命補正，逾期仍未補正，法院應以裁定駁回
    之，同法第249條第1項第6款亦有明文規定，且上開規定，
    簡易訴訟程序亦有適用，同法第436第2項亦有明定。
三、經查，本件原告於民國111年7月5日向本院提起刑事附帶民
    事訴訟，經本院刑事庭111年度簡附民字第111號受理在案，
    嗣經本院刑事庭於111年8月30日以111年度簡附民字第111號
    裁定移送至本院簡易庭。而原告請求被告賠償新臺幣(下同)
    980,000元，其中包含其他相關賠償795,000元。是本件其他
    相關賠償部分之訴訟標的金額為795,000元。惟因本院111年
    度金簡字第109號刑事案件之犯罪事實係被告將其所有帳戶
    交予他人之幫助詐欺取財行為，而判決被告幫助犯詐欺取財
    罪，並處有期徒刑4月，併科罰金30,000元。是原告依刑事
    訴訟法第487條規定，得向被告以刑事附帶民事訴訟請求賠
    償之範圍，僅限於與幫助詐欺取財行為所造成之財產損害18
    5,000元為限，但就原告主張其他相關賠償部分之訴訟標的
    金額為795,000元之損害部分，非屬上開刑事判決認定犯罪
    事實之範圍，依前開法律規定及說明，應依民事訴訟法第77
    條之13規定，徵收第一審裁判費8,700元，爰限原告本裁定
    送達翌日起5日內，補繳第一審裁判費8,700元，倘逾期未補
    繳，本院將裁定駁回原告此部分之訴。
四、依民事訴訟法第436條第2項、第249條第1項第6款，裁定如
    主文。
中　　華　　民　　國　　111 　年　　11　　月　　1　　日
                  臺灣彰化地方法院彰化簡易庭
                      法　官　范嘉紋　
以上正本係照原本作成。　　　　　　　　　　　　　　
如不服本裁定，應於送達後10日內，向本院提出抗告(須附抗告
狀繕本及繳納裁判費新臺幣1,000元)。
中　　華　　民　　國　　111 　年　　11　　月　　2 　　日
                      書記官  顏麗芸